【裁判字號】    97,消債更,124
【裁判日期】    971117
【裁判案由】    更生事件
【裁判全文】
臺灣臺南地方法院民事裁定           97年度消債更字第124號
聲  請  人
即  債務人  甲○○
上列當事人因消費者債務清理事件聲請更生，本院裁定如下：
    主  文
債務人甲○○自中華民國九十七年十一月十七日下午四時起開始
更生程序。
    理  由
一、按法院開始更生程序之裁定，應載明其年、月、日、時，並
    即時發生效力，消費者債務清理條例第45條第 1項定有明文
    。
二、本件聲請人即債務人主張：聲請人即債務人甲○○有不能清
    償債務之情事，且其無擔保或無優先權之債務總額未逾新臺
    幣（下同）1,200萬元，復未經法院裁定開始清算程序或宣
    告破產，前雖於民國（下同）95年間與最大債權金融機構（
    中國信託商業銀行）成立債務協商，每月應償還16,285元，
    然聲請人於96年1月份因須照顧長期臥病在床的母親陳日春
    （極重度殘障），經兄弟姊妹協議後，由聲請人辦理辭職，
    以便專心照顧母親，於該期間常須親友資助方能勉強支撐渡
    過，致其生活陷入困頓，實已無力繼續履行上開協商條件，
    是聲請人因不可歸責於己之事由，致履行顯有重大困難，為
    此，依消費者債務清理條例提出本件更生之聲請等語。
三、經查：聲請人所主張之上開事實，有國稅局財產歸屬資料清
    單、戶籍謄本、中華民國身心殘障手冊、勞工保險被保險人
    投保資料表、稅務電子閘門財產所得調件明細表，並有中國
    信託商業銀行97年7月15日民事陳報狀及臺南縣政府府社助
    字第0970171136號函等件在卷為憑；且經本院依職權函詢基
    永股份有限公司（下稱基永公司），聲請人的確於96年1月
    10 日因母親身體不適而申請離職照顧，此有基永股份有限
    公司97年8月14日函附聲請人提出之員工離職申請書在卷可
    考；又聲請人96年1月前於基永公司之勞保投保薪資為16,50
    0元，96年1月離職後，負責照料母親，97年1月復職，97年
    1月至7月每月薪資約17,300至17,500元左右，有聲請人之勞
    工保險被保險人投保資料表、基永97年8月14日函在卷可參
    。是聲請人之每月薪資扣除其生活必要支出及母親之扶養費
    用後，確實無法再行支付每月協商清償金額16,285元，可認
    聲請人尚無可歸責於己之事由，致不能履行協商條件。此外
    ，本件又查無聲請人有消費者債務清理條例第6條第3項、第
    8 條或第46條各款所定駁回更生聲請之事由存在，則聲請人
    聲請更生，應屬有據，爰裁定如主文。
中    華    民    國    97    年    11    月    17    日
              民事第三庭    法      官  蔡孟珊
上為正本係照原本作成。
本件不得抗告。
本裁定已於97年11月17日下午4時公告。
中    華    民    國    97    年    11    月    17    日
                            書  記  官  吳幸芳


司法院資訊處製作；財團法人民間司法改革基金會備份。
